臺灣基隆地方法院刑事判決　　　　　　　　　　　　　九十三年度易字第三四二號
　　公　訴　人　臺灣基隆地方法院檢察署檢察官
　　被　　　告　甲○○
　　　　　　　　　　　　（現於台灣桃園女子監獄執行中）
右列被告因違反毒品危害防制條例案件，經檢察官提起公訴（九十三年度毒偵字第一
六六二號），本院合議庭裁定由受命法官獨任進行簡式審判程序，茲判決如左：
    主  文
甲○○連續施用第二級毒品，累犯，處有期徒刑壹年貳月。
扣案之毒品安非他命貳包合計毛重壹公克均沒收銷燬之、安非他命吸食器壹組、酒精
燈壹個均沒收。
    事  實
一、甲○○曾於民國（下同）八十二年間因違反麻醉藥品管理條例，經本院於八十二
    年四月七日判處有期徒刑五月確定，又於八十六年間再因違反麻醉藥品管理條例
    ，經台灣高等法院於八十六年十二月九日判處有期徒刑八月確定，前開有期徒刑
    均經執行完畢；再於八十八年間因犯竊盜罪，經本院於九十年二月九日判處有期
    徒刑六月確定，又於九十年間因違反毒品危害防制條例，經本院於九十年三月十
    九日判處有期徒刑四月確定，嗣該二罪刑合併定應執行刑為有期徒刑八月，於九
    十一年六月廿四日執行完畢。
二、甲○○前於八十七年間因違反麻醉藥品管理條例（施用第二級毒品），經本院職
    權送觀察、勒戒，經認無繼續施用毒品傾向，由本院於八十七年七月十七日以八
    十七年度易第一六五號判決免刑確定；復於八十八年間再因施用第二級毒品案件
    ，經本院於八十八年七月十二日以八十八年度毒聲字第一三七七號裁定送觀察、
    勒戒，經認無繼續施用毒品傾向，由臺灣基隆地方法院檢察署檢察官於八十八年
    七月廿七日以八十八年度偵字第四五九六號為不起訴處分；又於九十年間再因施
    用第二級毒品案件，經臺灣基隆地方法院檢察署檢察官以九十年度偵字第二號提
    起公訴，經本院於九十年三月十九日以九十年度基簡字第一四九號判處有期徒刑
    四月確定；復因施用第二級毒品案件，經先送強制戒治，並經臺灣基隆地方法院
    檢察署檢察官提起公訴，本院另案於九十三年二月十七日以九十三年度易字第一
    ○號判決判處有期徒刑六月，如易科罰金以三百元折算一日，上訴後經臺灣高等
    法院於九十三年八月五日以九十三年上易字第五七九號判決判處有期徒刑一年確
    定；又因施用毒品案件，經臺灣基隆地方法院檢察署檢察官提起公訴，本院於九
    十三年十月二十九日以九十三年度訴字第三八九號判決判處有期徒刑八月，尚未
    確定。詎不思悔改，復基於施用第二級毒品安非他命之概括犯意，分別於九十三
    年八月中旬某日及同年月二十八日，連續在基隆市○○路一００巷姑媽住處，施
    用第二級毒品安非他命二次。嗣為警於九十三年八月二十八日一時三十分許，在
    基隆市○○路十巷口查獲，並扣得第二級毒品安非他命二包合計毛重一公克、安
    非他命吸食器一組、酒精燈一個、第一級毒品海洛因二小包合計毛重約一．二公
    克、小鐵盒一個。
三、案經基隆市警察局第四分局報請台灣基隆地方法院檢察署檢察官偵查起訴。
    理  由
一、本件被告甲○○所犯者非為死刑、無期徒刑、最輕本刑為三年以上有期徒刑之罪
    或高等法院管轄第一審案件，其於準備程序進行中，先就被訴事實為有罪之陳述
    ，經告知其簡式審判程序之旨，並聽取公訴人之意見後，本院依刑事訴訟法第二
    百七十三條之一第一項之規定，裁定由受命法官獨任進行簡式審判程序，合先敘
    明。
二、右開事實，業經被告甲○○祖自白不諱，且被告為警查獲後，經警員採集其之尿
    液送檢驗結果，呈安非他命陽性之事實，此有基隆市衛生局基衛檢壹字第０九三
    ００一三０三五號檢驗成績書乙紙附卷可稽，並有扣案之第二級毒品安非他命二
    包合計毛重一公克、安非他命吸食器一組、酒精燈一個、第一級毒品海洛因二小
    包合計毛重約一．二公克、小鐵盒一個可資佐證，被告自白施用毒品之事實顯與
    事實相符。又被告前因違反麻醉藥品管理條例（施用第二級毒品），經本院職權
    七年度易第一六五號判決免刑確定；復於八十八年間再因施用第二級毒品案件，
    經本院於八十八年七月十二日以八十八年度毒聲字第一三七七號裁定送觀察、勒
    戒，經認無繼續施用毒品傾向，由臺灣基隆地方法院檢察署檢察官於八十八年七
    月廿七日以八十八年度偵字第四五九六號為不起訴處分；又於九十年間再因施用
    第二級毒品案件，經臺灣基隆地方法院檢察署檢察官以九十年度偵字第二號提起
    公訴，經本院於九十年三月十九日以九十年度基簡字第一四九號判處有期徒刑四
    月確定；復因施用第二級毒品案件，經先送強制戒治，並經臺灣基隆地方法院檢
    察署檢察官提起公訴，本院另案於九十三年二月十七日以九十三年度易字第一○
    號判決判處有期徒刑六月，如易科罰金以三百元折算一日，上訴後經臺灣高等法
    院於九十三年八月五日以九十三年上易字第五七九號判決判處有期徒刑一年確定
    ；又因施用毒品案件，經臺灣基隆地方法院檢察署檢察官提起公訴，本院於九十
    三年十月二十九日以九十三年度訴字第三八九號判決判處有期徒刑八月，尚未確
    定等情，有不起訴處分書、聲請簡易處刑書、判決書、台灣高等法院被告全國前
    案紀錄表附卷可證。本件事證明確，被告施用毒品犯行，洵堪認定。
三、查安非他命係毒品危害防制條例第二條第二項第二款所定之第二級毒品，被告予
    以施用，核其所為，係犯毒品危害防制條例第十條第二項施用第二級毒品之罪。
    被告施用第二級毒品前後，持有第二毒品之低度行為，應為施用毒品之高度行為
    所吸收，不另論罪。又其先後二次施用第二級毒品之犯行，時間緊接，犯罪構成
    要件相同，顯係基於概括犯意為之，為連續犯，應依刑法第五十六條之規定論以
    一罪，並加重其刑。又查，被告曾有如事實欄所載之犯罪科刑及執行等情，有臺
    灣高等法院被告全國前案紀錄表、臺灣高等法院檢察署刑案記錄簡覆表各乙件在
    卷可按，其於有期徒刑執行完畢後，五年內再犯有期徒刑以上之罪，為累犯，應
    依法遞予加重其刑。爰審酌被告犯罪之動機、吸食頻率、曾有施用毒品之前科仍
    不知悔改，一再犯下本案，惟其所犯之施用毒品犯行乃戕害自己身心健康等一切
    情狀，量處如主文所示之刑，併諭知易科罰金之折算標準，以示儆懲。扣案之毒
    品安非他命二包合計毛重一公克，為查獲之毒品，應依法宣告沒收銷燬之，安非
    他命吸食器一組、酒精燈一個，為被告所有供本件犯罪所用之物，依刑法第三十
    八條第一項第二款宣告沒收。另第一級毒品海洛因二小包合計毛重約一．二公克
    、小鐵盒一個，與本件被告施用第二級毒品無涉，不另為沒收之宣告。
四、據上論斷，應依刑事訴訟法第二百七十三條之一第一項、第二百九十九條第一項
    前段，毒品危害防制條例第第十條第二項、第十八條第一項，刑法第十一條前段
    、第五十六條、第四十七條、第三十八條第一項第二款，罰金罰鍰提高標準條例
    第二條，判決如主文。
本案經檢察官林伯宇到庭執行職務。
中　　　華　　　民　　　國　　九十三　　年　　  十一 　 月　　二十六　　日
                                臺灣基隆地方法院刑事第二庭
                                        法      官  齊　潔
右正本證明與原本無異。
對於本件判決如有不服，應於收受送達後十日內，向本院提出上訴書狀，上訴於臺灣
高等法院，並按他造當事人之人數附具繕本。
                                        書　記　官  莊國南
中　　　華　　　民　　　國　　九十三　　年　　  十一　  月　　二十六　　日
附錄論罪法條：
毒品危害防制條例第十條第二項：
施用第二級毒品者，處三年以下有期徒刑。
毒品危害防制條例第十八條第一項：
查獲之第一、二級毒品及專供製造或施用第一、二級毒品之器具，不問屬於犯人與否
，均沒收銷燬之；查獲之第三、四級毒品及製造或施用毒品之器具，無正當理由而擅
自持有者，均沒入銷燬之。但合於醫藥、研究或訓練之用者，得不予銷燬。
